Inventaris van het archief van het Centraal Medisch Tuchtcollege, 1931-1975
Nationaal Archief, Den Haag
Centraal Medisch Tuchtcollege
Centr. Medisch Tuchtcollege
1931-1975
S23904
758 inventarisnummer(s); 10,20 meter
Nationaal Archief
Het archief van het Centraal Medisch Tuchtcollege (CMT) bevat dossiers met uitspraken over de jaren 1931 t/m 1975, gerangschikt op jaartal en naam, waarvan vooralsnog slechts een gedeelte is geinventariseerd.
Archiefvorming
Geschiedenis van het archiefbeheer
De verwerving van het archief
Het archief is krachtens bepalingen van de Archiefwet overgebracht.
Inhoud en structuur van het archief
Aanwijzingen voor de gebruiker
Openbaarheidsbeperkingen
Deels openbaar, deels beperkt openbaar (B). Raadpleging van stukken jonger dan 50 jaar slechts na toestemming van voorzitter CMT.
Materiële beperkingen
Het archief kent geen beperkingen voor het raadplegen van stukken als gevolg van slechte materiële staat.
Aanvraaginstructie
Openbare archiefstukken kunnen online worden aangevraagd en gereserveerd. U kunt dit ook via de terminals in de studiezaal van het Nationaal Archief doen. Om te kunnen reserveren dient u de volgende stappen te volgen:
Creëer een account of log in.
Selecteer in de archiefinventaris een archiefstuk.
Klik op ‘Reserveer’ en kies een tijdstip van inzage.
Verwant materiaal
Beschikbaarheid van kopieën
Inventarisnummers van dit archief zijn niet in kopievorm beschikbaar
Beschrijving van de series en archiefbestanddelen
- Dossiers en uitspraken van het Centraal medisch Tuchtcollege., 1931-1975; 1-744; 758 omslagen
  - Arts of verpleegkundige: Voorting, Roelof, te 's-Gravenhage, vs. klager: Jongh, Marinus Wilhelmus de, te 's-Gravenhage, 1
  - Arts of verpleegkundige: Boerma, Nicolaas Jacobus Alphonsus Frederik, te Groningen, vs. klager: Holma, Albert Jan Marinua, arts, te Groningen, 2
  - Arts of verpleegkundige: Filleks, Magdalena, vroedvrouw, te Genemuiden, vs. klager: Inspecteur Groningen, te Groningen, 3
  - Arts of verpleegkundige: Bak, Johannes, te Genemuiden, vs. klager: Fillekes, Magdalena, vroedvrouw, te Genemuiden, 4
  - Arts of verpleegkundige: Verbeeten-Buiel, Th, vroedvrouw, te Groesbeek, vs. klager: Boogaarts, Maria Hubertina Catharina, vroedvrouw, te Groesbeek, 5
  - Arts of verpleegkundige: Schoemaker, Jan, te 's-Gravenhage, vs. klager: Cornelissen, Petrus Leonardus, te 's-Gravenhage, 6
  - Arts of verpleegkundige: Bueren, I. van, te Zandvoort, vs. klager: Gerke jr., A.A.H., te Zandvoort, 7
    Beroep ingetrokken
  - Arts of verpleegkundige: Pijl, Pieter, antivivisectiebond, te 's-Gravenhage, vs. klager: 1) Gorter, Ernst 2) Boer. Hendrik Darius, te Oegstgeest, 8
    Betreft laster
  - Arts of verpleegkundige: Bouman, Adrianus, te Rotterdam, vs. klager: Inspecteur Zuid-Holland en Zeeland, 9
  - Arts of verpleegkundige: Fick, Ludovicus Johannes Jozef Maria, te Bergen op Zoom, vs. klager: Groot, Hendrik Carolus Johannes, te Bergen op Zoom, 10
  - Arts of verpleegkundige: Bax, Johannes, te Genemuiden, vs. klager: Fillekes, Magdalena, vroedvrouw, te Genemuiden, 11
  - Arts of verpleegkundige: Bolten, Gerard Christiaan, zenuwarts, te 's-Gravenhage, vs. klager: Boer, Grietje de, ectg. Willen Sturm, te Utecht, 12
  - Arts of verpleegkundige: Stephanus, Hermanna Johanna Martina, te Zwolle, vs. klager: Jehrer, Johan Karel Wilhelm, te Kampen, 13
  - Arts of verpleegkundige: Jonkers, Johanna Catharina, geh J.W. Smits, te Eindhoven, vs. klager: Bergmans, L.J.W., vroedvrouw, te Eindhoven, 14
    Oneerlijke concurrentie
  - Arts of verpleegkundige: Broecke, Johannes Abraham van den, te Amsterdam, vs. klager: Schagen, Pieter van, te Utrecht, 15
  - Arts of verpleegkundige: Leeksma, Hendrik Willem, te 's-Gravwenhage, vs. klager: Baggelaar, Douwe, arts, te Amsterdam, 16
    Gestie verzekeringsmaatschappij "Boerhaave"
  - Arts of verpleegkundige: Bisschop, Pieter, te Dordrecht, vs. klager: Raaijmakers, Maria Hubertina geh. F.J. Broers, te Dordrecht, 17
  - Arts of verpleegkundige: Schlyecher, Johan Heinrich Rijnhard, tandartrs, te Baarn, vs. klager: Berg, Leonard Pieter Hendrik van den, te Hilversum, 18
    Honorarium
  - Arts of verpleegkundige: Doets, Pieter Johannes, te Amsterdam, vs. klager: Kaiser, Lucie Marguérite, vroedvrouw, te Amsterdam, 19
  - Arts of verpleegkundige: Vliet, Johanne Cornelis van der, te Rotterdam, vs. klager: Laag, Johan ter, te Schiedam, 20
  - Arts of verpleegkundige: Braam Houckgeest, Adrianus Quirinus van, te 's-Gravenhage, vs. klager: Huybrecht, Maria Magdalena, geh. A.C.J.A Greebe, te 's-Gravenhage, 21
  - Arts of verpleegkundige: Potter van Loon, Jan, te Bintjing (Ned. Indië), vs. klager: Schas, Willem Daiel Frans, te Hilversum, 22
    Zaak in Nederland niet ontvankelijk
  - Arts of verpleegkundige: Broese van Groenau, Gustaaf Eduard August, te Amstedam, vs. klager: Inspecteurs voor Zuid- en Noord-Holland, 23
  - Arts of verpleegkundige: Cramer, Cornelis Diederik, te Utrecht, vs. klager: Talsma, Wopke Jans, arts, te Amersfoort, 24
  - Arts of verpleegkundige: Uyt de Willigen, Elisabeth Cornelia geh. Valkenburg, vroedvrouw, te Tilburg, vs. klager: "1) Spijkerman, Cornelia Johanna Ebelina vroedvrouw 2) Severijnen, Catharina vroedvrouw e.a.", te Tilburg, 25
    Alleen de ter zitting verschenen klagers zijn gemeld
  - Arts of verpleegkundige: Talsma, Wobbe Jans, te Amersfoort, vs. klager: Dijk, Engelina van, te Oud-Beijerland, 26
  - Arts of verpleegkundige: Talsma, Wobbe Jans, te Soest, vs. klager: Bouter Annie, verpleegster, te Amersfoort, 27
    Zedekwetsende opmerkingen tijdens cursus
  - Arts of verpleegkundige: Eggink, Chr., te Amersfoort, vs. klager: Levy, David Meijer, te Maastricht, 28
  - Arts of verpleegkundige: Nieuwenhuysen,Nicolaas van, te Amersfoort, vs. klager: Biezenbos, Gijsbert Jacobus van den, te Amersfoort, 29
  - Arts of verpleegkundige: Eysvogel, Michiel Hermanus Petrus Maria, te Haarlem, vs. klager: Zuydam, Dirk Willem, te Haarlemmermeer, 30
  - Arts of verpleegkundige: Niet, G. de, te 's-Gravenhage, vs. klager: Bosch, Wietske, te 's-Gravenhage, 31
  - Arts of verpleegkundige: Baumann, Cornelis, te Amsterdam, vs. klager: Velthuyzen, Petrus, te Amsterdam, 32
  - Arts of verpleegkundige: Muskens, Louis Jacob Joseph, te Amsterdam, vs. klager: Reichenberger, Maurits Lodewijk, te Arnhem, 33
  - Arts of verpleegkundige: "Prakken, Jacob Ekko, gemeenteartsErp Taalman Kip, Louis Francois Christiaan van", te "DierenArnhem", vs. klager: Meijer, Jan Albert Jacobus, te Velp, 34
  - Arts of verpleegkundige: Kehrer, Johan Karel Wilhelm, te Kampen, vs. klager: Lamberts, Willem, te Kampen, 35
  - Arts of verpleegkundige: "Eijs, Jan Antonius HubertusDols, Jacobus Wilhelmus Hubertus MariaAcker, Arsène August van", te "LutteradeLutteradeSittard", vs. klager: Neugebauer, Wilhelm, te Lutterade, 36
    Zie ook dossier 48
  - Arts of verpleegkundige: Dikshoorn, Jacques Gauthier, te Medemblik, vs. klager: Homan, Menno Jacob, tandarts, te Haarlem, 37
  - Arts of verpleegkundige: Schaank, J.R.H., te Medemblik, vs. klager: Homan, Menno Jacob, tandarts, te Haarlem, 38
  - Arts of verpleegkundige: 1) Coenen, Louis 2) Burder, René, te Haarlem, vs. klager: Homan, Menno Jacob, tandarts, te Haarlem, 39
  - Arts of verpleegkundige: Nijland, Johannes Martinus, te Utrecht, vs. klager: Inspecteur Zuid-Holland, 40
  - Arts of verpleegkundige: Leau, Louis Ferdinand Emile de, tandarts, te Schiebroek, vs. klager: Inspecteur Zuid-Holland, 41
  - Arts of verpleegkundige: Ruiter, Hendrik Izaak de, te Klundert, vs. klager: Verschoor, Jacobus Johannes Diedericus, te Alkmaar, 42
  - Arts of verpleegkundige: Hoelen, Eduardus Quirinus Hubertus Maria, te 's-Gravenhage, vs. klager: Hooykaas, Jan Cornelis, te Wassenaar, 43
  - Arts of verpleegkundige: Rutgers, Gerhard Egbert, te Enschede, vs. klager: Selker Ingnatz, te Enschede, 44
    Zie ook dossier 51
  - Arts of verpleegkundige: Sturkop, Stephan, te Amsterdam, vs. klager: Immerzeel, Theodorus van, te Amsterdam, 45
  - Arts of verpleegkundige: Dols, Jacobus Wilhelmus Hubertus Marie, te Lutterade, vs. klager: Neugebauer, Wilhelm, te Lutterade, 46
    Zie ook dossier 36
  - Arts of verpleegkundige: Folmar of Folmer, H.C., te 's-Gravenhage, vs. klager: Grönloh, M.M., geh. J.M.C. Vorrink, te 's-Gravenhage, 47
    Geen stukken aangetroffen
  - Arts of verpleegkundige: Stuy, Jacob Theunis, tandarts, te 's-Gravenhage, vs. klager: Offerhaus, Edo Johannes, tandheelkundige, te 's-Gravenhage, 48
    Schade door uitlatingen
  - Arts of verpleegkundige: Genderen Stort, Pieter van, te Nieuweschans, vs. klager: Abels, Jans, te Nieuweschans, 49
  - Arts of verpleegkundige: Cats, Alfres, tandarts, te Amsterdam, vs. klager: Inspecteur van Zuid-Holland voor Noord-Holland, 50
    Ongewenste reclame
  - Arts of verpleegkundige: Rutgers, Gerhard Egbert, te Enschede, vs. klager: Selker Ingnatz, te Enschede, 51
    Zie ook dossier 44
  - Arts of verpleegkundige: Koster, Jans, tandarts, te Haren, vs. klager: "1) Boer, Jan Lambertus de, tandarts 2) Sijger Jan Rengers, tandarts", te "GroningenGroningen", 52
  - Arts of verpleegkundige: Mertens, Alexander Marinus, tandmeester, te 's-Gravenhage, vs. klager: Inspecteur Zuid-Holland, 53
  - Arts of verpleegkundige: "Jonge Cohen, Henri Eugène Beneductus de, tandarets, voor vereniging Dentoform", te Amsterdam, vs. klager: "1) Bakker, Sophia Catharina, geh. Bouwe Jan Veese, tandarts 2) Eck, Jacobus Gerardus van Eck, tandarts e.a.", 54
  - Arts of verpleegkundige: Hofman, Jan, tandarts, te Hilversum, vs. klager: Inspecteur van Zuid-Holland voor Noord-Holland, 55
  - Arts of verpleegkundige: Tuyt, Johannes Philippus, te 's-Gravenhage, vs. klager: Inspecteur voor krankzinnigen, 56
  - Arts of verpleegkundige: Stoffelsma, Jacob, te Wommels, vs. klager: Hofstee, Pieter Eltjo, arts, te Oosterend, 57
    Overname praktijk
  - Arts of verpleegkundige: Rümke, Hector, psycholoog, te 's-Gravenhage, vs. klager: Loenen, C.A. van, te Menton, Frankrijk, 58
    Schending beroepsgeheim
  - Arts of verpleegkundige: Wolff, Hendrik Johan de, te 's-Gravenhage, vs. klager: Mertens, Alexander Marinus, tandarts, te 's-Gravenhage, 59
    Betrekkngen met Haase ziekenfonds
  - Arts of verpleegkundige: Bolten, Gerard Christiaan, zenuwarts, te 's-Gravenhage, vs. klager: Mast, hendrikje, geh. F.A.M. Rahms, te Oegstgeest, 60
  - Arts of verpleegkundige: Eys, Jan Antonius Hubertus van, te Lutterade, vs. klager: Algemeen Mijnwerkersfonds, te Heerlen, 61
    Voor mijnwerker J. Huysmans
  - Arts of verpleegkundige: Eerdmans, Mathijs, te Maasticht, vs. klager: "1) Hustinx, E., chirurg 2) Scheepers, F., arts 3) Hollman J., arts 4) Hanlo, E. chirurg", te "HeerlenMaastricht", 62
  - Arts of verpleegkundige: Keuller, Marie Hubert Joseph, te Apeldoorn, vs. klager: Schudel, Michael, tandarts, te Epe, 63
    Verrichting tandartspraktijken
  - Arts of verpleegkundige: Riemers, Leonard Anthonie Marinus, te Amsterdam, vs. klager: Inspecteur voor Noord-Holand, 64
    Ongewenste aanbeveling van geneesmiddel
  - Arts of verpleegkundige: Planten, Carel, te Arnhem, vs. klager: Inspecteur voor Gelderland en Linburg, 65
  - Arts of verpleegkundige: Snijders, Pieter Joseph, bedrijfsarts, te Nieuwenhagen, vs. klager: Algemeen Mijnwerkersfonds, te Heerlen, 66
    Geneeskundige verklaring
  - Arts of verpleegkundige: Martens, Jan Cornelis, te Utrecht, vs. klager: Levy, David Meijer, te Utrecht, 67
  - Arts of verpleegkundige: Muys van der Moer, Weyer Willem, te Beverwijk, vs. klager: Besier, maria Jacoba, geh, F. gertenbach, te Beverwijk, 68
    Zie ook dossier 79
  - Arts of verpleegkundige: Riel, Adriaan Hendrik van, tandarts, te Utrecht, vs. klager: Lankeren, Willem van, tandarts, te Utrecht, 69
  - Arts of verpleegkundige: Rueb, Johan Frederik, tandarts, te Hilversum, vs. klager: Inspecteur voor Zuid-Holland, 70
  - Arts of verpleegkundige: Waller, Jan Barend, chirurg, te Utrecht, vs. klager: Haas, Willem gerard de, chirurg, te Utrecht, 71
  - Arts of verpleegkundige: Vijgen, Eugène Joseph Hubert, te Heerlen, vs. klager: Polman, Johan Theodorus, te Hoensbroek, 72
  - Arts of verpleegkundige: Uyt de Willigen, Elisabeth Cornelia geh. Valkenburg, vroedvrouw, te Tilburg, vs. klager: Verhof, Maria Cornelia, te Tilburg, 73
    Klacht over opleiding
  - Arts of verpleegkundige: Benders, Albertus Marinus, te Maurik, vs. klager: Rijffogel, Rutger Lodewijk Henri Jean, te Amerongen, 74
    Gestie vereniging EHBO
  - Arts of verpleegkundige: Visscher, Klaas, te Lutten a/d/ Dedemsvaart, vs. klager: Wal, Johanna Sophia van der, vroedvrouw, te Slagharen, 75
    Concurrerende tarieven
  - Arts of verpleegkundige: Levie, Leo Heinrich, te Amsterdam, vs. klager: Engers, David, te Amsterdam, 76
  - Arts of verpleegkundige: Premsela, Meyer Jacob, te Amsterdam, vs. klager: Engers, David, te Amsterdam, 77
  - Arts of verpleegkundige: Meijer, Salomon, te Amsterdam, vs. klager: Engers, David, te Amsterdam, 78
  - Arts of verpleegkundige: Muys van der Moer, Weyer Willem, te Beverwijk, vs. klager: Gertenbach, Franciscus, te Beverwijk, 79
    Zie ook dossier 68
  - Arts of verpleegkundige: Enklaar, Willem Frederik, kinderarts, te Amsterdam, vs. klager: Timmer, Janke, geh. Pieter Beets, te Amsterdam, 80
  - Arts of verpleegkundige: Stark, Johannes, tandarts, te Breda, vs. klager: "Hamer, Johannes Ignatius Antonius, tandartsPrey, Jan Carel, tandarts", te Breda, 81
  - Arts of verpleegkundige: Bracht Waker, Jan fredericus, te Groningen, vs. klager: 1) Bakker, Gartina 2) Bathoorn, Harm, te Groningen, 82
  - Arts of verpleegkundige: Mark, Jan van der, te 's-Gravenhage, vs. klager: Huntenbach, Friedrich, te 's-Gravenhage, 83
  - Arts of verpleegkundige: Samuels, Jules, chirurg, te Amsterdam, vs. klager: Akkersdijk, Johanna Maria, te Amsterdam, 84
  - Arts of verpleegkundige: Lichtenbelt, James William Theodoor, te Utrecht, vs. klager: Levy, David Meijer ziekenfondsbestuurder, te Bilthoven, 85
    Benadeling ziekenfonds
  - Arts of verpleegkundige: Vriesendorp, Isaac, Fondsarts, te Baarn, vs. klager: Reybroek, Rudolph, te Baarn, 86
  - Arts of verpleegkundige: Levy, David Meyer, te Utrecht, vs. klager: Lichtenbelt, James William Theodoor, te Utrecht, 87
    Optreden van Levy in dossier 85
  - Arts of verpleegkundige: Jetten, Arnoldus Franciscus Wilhelmus, te Boekel, vs. klager: Verbeek, Clemens Josephus Maria, arts, te Gemert, 88
  - Arts of verpleegkundige: Mulder van de Graag, Annie Charlotte Marie, arts, geh. J.B. Hest, arts, te 's-Gravenhage, vs. klager: Weijers, Robert, te 's-Gravenhage, 89
    Abortus
  - Arts of verpleegkundige: Mac Son, Leo, tandarts, te Bussum, vs. klager: Schlyecher, Johan Heinrich Rijnhard, tandarts, te Hilversum, 90
  - Arts of verpleegkundige: Stoltz, Leonardus Petrus Philippus, tandarts, te Breda, vs. klager: "Hamer, Johannes Ignatius Antonius, tandartsPrey, Jan Carel, tandarts", te Breda, 91
    Ongewenste rèclame
  - Arts of verpleegkundige: Karthaus, Herbert Richard, te Breda, vs. klager: Coenders, Hermanus Cornelis, te Ginneken, 92
  - Arts of verpleegkundige: Bendien, Salomo Gerhard Tekla, te Zeist, vs. klager: Schaap, Maurits Salomon, te Rotterdam, 93
  - Arts of verpleegkundige: Bungenberg de Jong, Willem Johan Herman, te Hilversum, vs. klager: Inspecteur voor Noord-Holland, 94
  - Arts of verpleegkundige: Hoelen, Eduardus Quirinus Hubertus Maria, te 's-Gravenhage, vs. klager: Paats, Hendrik bernardus, te 's-Gravenhage, 95
    Afwijzing ziekenfondsuitkering
  - Arts of verpleegkundige: Schatte Olivier, Nicolaas van der, te Haarlem, vs. klager: Tongeren, Maria Catharina van, te Haarlem, 96
  - Arts of verpleegkundige: Gerritsma, Gerrit, te Nieuwolda, vs. klager: Wenniger, lLambert Frederik, arts, te Nieuwolda, 97
    Zie ook dossier 111
  - Arts of verpleegkundige: Riddering, Jan Herman Christiaan, tandarts, te Utrecht, vs. klager: Homan, Menno Jacob, tandarts, te Haarlem, 98
    Zie dossiers 37-39, Betreft bemiddeling praktijkaanstelling
  - Arts of verpleegkundige: Rossen, Karel Aloisius Matthias, tandarts, te Nijmegen, vs. klager: Inspecteur voor Gelderland en Limburg, 99
  - Arts of verpleegkundige: Samuels, Jules, chirurg, te Amsterdam, vs. klager: Inspecteur voor Noord-Holland, te, 100
  - Arts of verpleegkundige: Knufmann Ansing, Willem, te Lemmer, vs. klager: Nieveen, Geert Willem Nicolaas, te Delft, 101
    Overspel
  - Arts of verpleegkundige: Vercauteren, A.F.J.W., te Venray, vs. klager: Wurth, Th.A. Chr., te Geleen, 102
    Zie dossier 115: geneeskundige verlaring
  - Arts of verpleegkundige: Freseman Viëtor, Edzard Johan, chirurg, te Apeldoorn, vs. klager: Duitgenius, Stephanus Adrianus, te Apeldoorn, 103
  - Arts of verpleegkundige: Smeekes, Gerardus Hermanus Albertus, tandarts, te Rotterdam, vs. klager: Homan, Menno Jacob, tandarts, te Haarlem, 104
  - Arts of verpleegkundige: Es, Anton Jacob van, te 's-Gravenhage, vs. klager: Epkes, Neeltje vroedvrouw, te 's-Gravenhage, 105
  - Arts of verpleegkundige: 1) Wibaut, Florentius, 2) Polak, Wilhelm, te Amsterdam, vs. klager: Renthem Oosterhuis, Rutger Adolf, arts, te Amsterdam, 106
    Uitlatingen over homeopatie door KNMG
  - Arts of verpleegkundige: 1) Wibaut, Florentius, 2) Polak, Wilhelm, te Amsterdam, vs. klager: Renthem Oosterhuis, Rutger Adolf, arts, te Amsterdam, 107
  - Arts of verpleegkundige: Kekum, Evert van, te Nijmegen, vs. klager: Wijking, Johannes Leonardus Hubertus Antonius, te Nijmegen, 108
  - Arts of verpleegkundige: Visscher, Coenraad Hein, tandarts, te Amsterdam, vs. klager: "1) Brugman, Bernardus Josephus 2) Clous, Ph.J. D, 3) Hoeve, Cornelis Meindert van", te "Voorburg, Oosterbeek, Wageningen", 109
  - Arts of verpleegkundige: Godefroy, Jan Carel Lodewijk, te Haarlem, vs. klager: Bakels, Johannes Adrianus, te Nieuwer-Amstel, 110
    Handelingen als gevolgmachtigde
  - Arts of verpleegkundige: Gerritsma, Gerrit, te Nieuwolda, vs. klager: Wenniger, Lambert Frederik, arts, te Nieuwolda, 111
    Zie ook dossier 97
  - Arts of verpleegkundige: Lieneman, Jan Ernst, te Goor, vs. klager: Heitink, Hermanus, te Goor, 112
  - Arts of verpleegkundige: Miranda, David de, te Amsterdam, vs. klager: Lydia Seligmann, geh. Harry Ostwald, te Amsterdam, 113
  - Arts of verpleegkundige: Nieuwenhuizen, Pieter van den, te Den Helder, vs. klager: "1) Spaan, Pieter 2) Molen, Guurtje van der, geh. K.F. Flenckers", te Den Helder, 114
  - Arts of verpleegkundige: Vercauteren, A.F.J.W., te Venray, vs. klager: Wurth, Th.A. Chr., te Geleen, 115
    Zie dossier 102: geneeskundige verklaring
  - Arts of verpleegkundige: Miranda, David de, te Amsterdam, vs. klager: Polak, Meijer, te Amsterdam, 116
  - Arts of verpleegkundige: Leeuw, Herman de, te Amsterdam, vs. klager: Waldmann, Wilhelm, te Amsterdam, 117
  - Arts of verpleegkundige: Driessen, Edwart Ernest, gynecoloog, te Heerlen, vs. klager: Beambtenfonds Mij. Expl Steenkolenmijnen, te Heerlen, 118
    Zie ook dossier 119
  - Arts of verpleegkundige: Bax, Willem, te Heerlen, vs. klager: Beambtenfonds Mij. Expl Steenkolenmijnen, te Heerlen, 119
    Zie ook dossier 118
  - Arts of verpleegkundige: Meulen, Ulbe van der, te Franeker, vs. klager: Moulijn, Jacob Adriaan, tandarts, te Franeker, 120
    Zie ook dossier 21: uitoefening van tansartspraktijken
  - Arts of verpleegkundige: Gramsbergen, Assuerus Lubbertus, te Minnertsga, vs. klager: Moulijn, Jacob Adriaan, tandarts, te Franeker, 121
    Zie ook dossier 120
  - Arts of verpleegkundige: Schraagen, Johannes Cornelis, te Franeker, vs. klager: Kooij, Teunis, te Groningen, 122
    Zie ook dossier 123: ontslag psychatrische verpleging
  - Arts of verpleegkundige: Wessels, J. inspecteur krankzinnigenwezen, te Ermelo, vs. klager: Kooij, Teunis, te Groningen, 123
    Zie ook dossier 122
  - Arts of verpleegkundige: Nieveen, Wolterus Jan Gerrit, te Arnhem, vs. klager: Willmer, Paul Siegried, te Geleen, 124
  - Arts of verpleegkundige: Bolle, koert, te Pijnacker, vs. klager: Ubels, Roelfien Lucretia, geh. Jan Wilhelm Ubels, te Pijnacker, 125
  - Arts of verpleegkundige: Kleijn, Gerardus Hendrikus de, chirurch, te Utrecht, vs. klager: Meulen, Pieter van der, te Zeist, 126
  - Arts of verpleegkundige: Speelman, nelly, kinderarts, te Gouda, vs. klager: Waller, Mathilde, geh. Henri Muller, te Gouda, 127
    Artsverklaring bij echtscheiding
  - Arts of verpleegkundige: Reedijk, H., te Gouda, vs. klager: Waller, Mathilde, geh. Henri Muller, te Gouda, 128
  - Arts of verpleegkundige: Varekamp, Hendrik, te Oegstgeest, vs. klager: Mensing, Johan Petrus, te Leiden, 129
    Overspel. Beroep ingetrokken
  - Arts of verpleegkundige: Schraagen, Johannes Cornelis, te Franeker, vs. klager: Kooij, Teunis, te Groningen, 130
    Zie ook dossiers 122,123
  - Arts of verpleegkundige: Roosendaal, Cornelis, te Amsterdam, vs. klager: Kluizenar, Grietje, te Amsterdam, 131
  - Arts of verpleegkundige: Wessels, J. inspecteur krankzinnigenwezen, te Ermelo, vs. klager: Kooij, Teunis, te Groningen, 132
    Zie ook dossiers 122, 123, 130
  - Arts of verpleegkundige: Nicolai, Johaanes Theodorus, te Hiversum, vs. klager: Vreeswijk, Leendert, te Hilversum, 133
    Plaatselijk college bleek niet bevoegd
  - Arts of verpleegkundige: Nolet, Vincent, te Oldenzaal, vs. klager: Stappers, Antonius Jozef Theodorus, te Oldenzaal, 134
    Weigering afgifte zwangerschaosvderklaring ivm. distributie
  - Arts of verpleegkundige: Schnitzler, J.G., zenuwarts, te Arnhem, vs. klager: Schreiner, Josephina Maria, te Utrecht, 135
    krankzinnigverklaring
  - Arts of verpleegkundige: Steenhuis, Gerrit, tandarts, te 's-Gravenhage, vs. klager: Rechteren, Petronella Paulina van, te Doesburg, 136
  - Arts of verpleegkundige: Reyter Mayer, Lodewijk de, te Amsterdam, vs. klager: Brouwer, Maria Elisabeth, te Amsterdam, 137
  - Arts of verpleegkundige: Muller, Johannes Christoffel, te Amsterdam, vs. klager: Nimwegen, Jantje Carolina van, te Amsterdam', 138
  - Arts of verpleegkundige: Nicolai, Johaanes Theodorus, te Hilversum, vs. klager: Vreeswijk, Leendert, te Hilversum, 139
    Vervolg op dossier 133, 1944.
  - Arts of verpleegkundige: Bouwer, Jacob, te Steenwijkerwold, vs. klager: Bruinenberg, Egbert, te Steenwijkerwold, 140
    Na de bevrijding, uitspraak in 1947
  - Arts of verpleegkundige: Kolff, Willem Johan, te Kampen, vs. klager: Lichtenbeld, James William Theodoor, arts, te Utrecht, 141
    Uitlatingen over controlerend geneesheer
  - Arts of verpleegkundige: Bosman, Alexander Karel, te 's-Gravenhage, vs. klager: Dulst, Neeltje Johanna van, te Rotterdam, 142
  - Arts of verpleegkundige: Karsdorp, Gerrit Nicolaas, te Meppel, vs. klager: Wereldsma, Gerarda Clasina, geh. W.J.C. Müller, te Meppel, 143
  - Arts of verpleegkundige: Puylaert, Julien Henri Benignus, te Sas van Gent, vs. klager: Gras, Antje Hylkina, geh. Gerrit Adrianua Bakker, te Sas van Gent, 144
  - Arts of verpleegkundige: Nieuwenhuizen, Christiaan Lambertus Cornelis van, te Utrecht, vs. klager: Lichtenbelt, James William Theodoor, arts, te Utrecht, 145
    Onenigheden binnen ziekenfonfs Centrale Onderlinge
  - Arts of verpleegkundige: Beyerinck, Carel Willem, bedrijfsarts, te Hilversum, vs. klager: Herber, Hendrik Adrianis, te Bussum, 146
  - Arts of verpleegkundige: Folmer, Hendrikus Christianus, te 's-Gravenhage, vs. klager: Horstman, Catharina Elisabeth, te 's-Gravenhage, 147
  - Arts of verpleegkundige: Kamp, L.H.J., te Utrecht, vs. klager: Ruivenkamp, Christina Hermina, te 's-Gravenhage, 148
  - Arts of verpleegkundige: Daal. L.S.M. van, te Gulpen, vs. klager: Sleuter, M.H., geh. Gubbels, te Noorbeek, 149
    Uitspraak zonder bijlagen
  - Arts of verpleegkundige: Mesker, P., te Maasticht, vs. klager: Franssen, B.M.H., geh. Gitmans, te Tegelen, 150
  - Arts of verpleegkundige: Tordoir, bernardus Maria, chirurg, te Nijmegen, vs. klager: Driessen, Francois Alfred, te Nijmegen, 151
    Zie ook dossier 190
  - Arts of verpleegkundige: Hollman, J.L.H.A., te Maastricht, vs. klager: Franssen, E.M.H., geh. Gitmans, te Tegelen, 152